臺灣高雄地方法院刑事判決　　　　　 100年度交簡上字第82號
上　訴　人　臺灣高雄地方法院檢察署檢察官
被　　　告　林萬富
上列上訴人因被告公共危險等案件，不服本院高雄簡易庭中華民
國100 年3 月29日100 年度交簡字第1329號第一審簡易判決（聲
請簡易判決處刑案號：臺灣高雄地方法院檢察署檢察官100 年度
偵字第3574號），提起上訴，本院管轄之第二審合議庭判決如下
：
    主  文
上訴駁回。
    事  實
一、林萬富前於民國95年間因施用毒品案件，經本院以95年度訴
    字第2120號判處有期徒刑8 月、4 月，並定應執行有期徒刑
    10月確定，嗣經本院以96年度聲減字第1317號裁定減為有期
    徒刑4 月、2 月，並定應執行有期徒刑5 月確定，因其先前
    入監執行之刑期已逾減刑後刑期，無庸再為執行，視為於中
    華民國九十六年罪犯減刑條例施行之日即96年7 月16日執行
    完畢。詎仍不知悔改，於99年12月24日10時許起，在高雄市
    大寮區親戚家中飲用酒類後，明知已因服用酒類，控制力及
    注意力達不能安全駕駛動力交通工具之程度，詎仍於同日18
    時許，無照騎乘動力交通工具車牌號碼YF3-285 號之普通重
    型機車搭載友人梁有森，沿高雄市苓雅區○○○路由東往西
    方向行駛，行經五福一路與尚義街路口時，追撞同向由蔡份
    明所騎乘車牌號碼718-CER 號普通重型機車，致蔡份明受有
    左右手掌、左腳擦傷等傷害（所涉過失傷害部分未據告訴）
    ，嗣於同日19時19分許，林萬富接受呼氣酒精濃度測試，測
    試值達每公升0.97毫克，始知悉上情。
二、案經高雄市政府警察局苓雅分局報告高雄地方法院檢察署檢
    察官偵查起訴。
    理  由
一、證據能力部分：
    按「被告以外之人於審判外之陳述，雖不符前四條之規定，
    而經當事人於審判程序同意作為證據，法院審酌該言詞陳述
    或書面陳述作成時之情況，認為適當者，亦得為證據。當事
    人、代理人或辯護人於法院調查證據時，知有第159 條第1
    項不得為證據之情形，而未於言詞辯論終結前聲明異議者，
    視為有前項之同意」，刑事訴訟法第159 條之5 定有明文。
    又當事人、代理人或辯護人於調查證據時，知有本法第159
    條之5 第1 項不得為證據之情形，卻表示「對於證據調查無
    異議」、「沒有意見」等意思，而未於言詞辯論終結前聲明
    異議者，應視為已有將該等傳聞證據採為證據之同意（參見
    該條之立法理由）。本件檢察官及被告於本院審判程序，就
    本判決所引用各項證據（含傳聞證據、非傳聞證據及符合法
    定傳聞法則例外之證據）之證據能力，均表示同意作為證據
    ，且於本院言詞辯論終結前，檢察官及被告對於卷附具有傳
    聞證據性質之證據，既均已知其情，均未聲明異議，本院認
    該具有傳聞證據性質之證據，並無任何違法取證之不適當情
    形，以之作為證據使用係屬適當，自得採為認定被告犯罪事
    實之證據。
二、上揭犯罪事實業據被告林萬富於本院審理時自白不諱，核與
    證人蔡份明、梁有森警詢證述之情節相符，並有被告之酒精
    濃度呼氣測試報告、警製刑法第185 條之3 案件測試觀察紀
    錄表、高雄市政府警察局舉發違反道路交通管理事件通知單
    、現場照片6 張、道路交通事故現場圖、交通事故談話記錄
    表在卷可稽，被告自白前揭犯行，核與事實相符，本案事證
    明確，被告上揭不能安全駕駛動力交通工具之犯行洵堪認定
    ，應予依法論科。
三、核被告所為係犯刑法第185 條之3 之不能安全駕駛動力交通
    工具罪。又被告前於95年間因施用毒品案件，經本院以95年
    度訴字第2120號判處有期徒刑8 月、4 月，並定應執行有期
    徒刑10月確定，嗣經本院以96年度聲減字第1317號裁定減為
    有期徒刑4 月、2 月，並定應執行有期徒刑5 月確定，因其
    先前入監執行之刑期已逾減刑後刑期，無庸再為執行，視為
    於中華民國九十六年罪犯減刑條例施行之日即96年7 月16日
    執行完畢乙節，有臺灣高等法院被告前案紀錄表1 份在卷可
    參，其於有期徒刑執行完畢後，5 年內故意再犯本案有期徒
    刑以上之罪，為累犯，應依刑法第47條第1 項規定加重其刑
    。
四、原審以被告犯行明確，並審酌被告於飲用酒類後猶貿然騎乘
    普通重型機車行駛於一般道路等犯罪之動機、目的及手段，
    且呼氣酒精濃度達每公升0.97毫克，危害公共安全甚鉅，並
    業已肇事產生實害，兼衡其犯後坦承犯罪之態度及其自稱國
    中肄業之智識程度、家境勉持等經濟暨生活狀況等上開被告
    個人具體之行為人責任基礎之一切情狀，依刑事訴訟法第44
    9 條第1 項前段、第3 項、第454 條第2 項，刑法第185 條
    之3 、第47條第1 項、第41條第1 項前段，刑法施行法第1
    條之1 第1 項，量處被告拘役捌拾日，並參酌前開犯罪情狀
    ，諭知以新臺幣壹仟元之易科罰金折算標準，經核原審認事
    用法尚無不合，量刑亦稱妥適。上訴意旨略以：本案被告陳
    萬富係累犯，於假釋期間之民國99年12月24日再犯本案，且
    其呼氣酒精濃度高達每公升0.97毫克，又無照騎乘機車，並
    追撞前方機車，造成該騎士蔡份明受有左右手掌、左腳擦傷
    之傷害，犯罪情節並非輕微，實無由給予低於有期徒刑3 月
    之寬典。然原審除審酌其犯罪之動機、目的、手段、危害公
    共安全甚鉅及產生實害外，卻漏未審酌其累犯及假釋期間犯
    罪等品行，且被告並未賠償被害人損失，亦難認犯後態度良
    好之事實；次查，原審所審酌之被告所受教育程度及家境勉
    持等情狀，均無減損其知悉刑法第185 條之3 之規定及酒後
    騎車危及用路人安全之辨識力，從而教育程度及家境勉持等
    情狀與本案量刑之間，不具判斷上之合理關聯性，故原審據
    此給予拘役80日之輕刑，誠非妥適，難收懲儆之效，顯然有
    判決不備理由之違誤等語指摘原審量刑過輕，請求撤銷原審
    判決。
五、然按法官於有罪判決中，究應如何量處罪刑，為實體法賦予
    審理法官裁量之刑罰權事項，法官行使此項裁量權，自得依
    據個案情節，參諸刑法第57條所定各款犯罪情狀之規定，於
    該法定刑度範圍內，基於合義務性之裁量，量處被告罪刑，
    此項量刑之裁量權，乃憲法所保障法官獨立審判之核心，法
    院行使此項裁量權，雖非得任意為之，仍應受一般法律原理
    原則之拘束，即仍須符合法律授權之目的、法律秩序之理念
    、國民法律感情及一般合法有效之慣例等規範，尤其應遵守
    比例原則及平等原則之意旨，否則即可能構成裁量濫用之違
    法（最高法院86年度臺上字第7655號判決參酌）。然如非有
    裁量逾越或裁量濫用之明顯違法情事，自不得擅加指摘其違
    法或不當，即使上級法院對下級法院裁量權之審查，亦應同
    此標準，此不僅在保障法官不受任何制度外之不當干涉，更
    保障法官不受制度內的異質干涉，此方符憲法第80條所宣示
    獨立審判之真義。易言之，量刑輕重係屬事實審法院得依職
    權自由裁量之事項，苟已斟酌刑法第57條各款所列情狀而未
    逾越法定刑度，不得遽指為違法（最高法院72年臺上字第
    6696號、75年臺上字第7033號判例可資參照）。又在同一犯
    罪事實與情節，如別無其他加重或減輕之原因，下級審量定
    之刑，亦無過重或失輕之不當情形，則上級審法院對下級審
    法院之職權行使，原則上應予尊重（最高法院85年度臺上字
    第2446號判決可資參酌）。經查，原審量刑既已參酌刑法第
    57條就必要情狀予以斟酌並敘明理由，自不得遽指為違法，
    上訴意旨認原判決不備理由云云，恐有誤會。又原審判決於
    主文、事實、理由均詳載被告係累犯乙節，上訴意旨認原審
    判決漏未斟酌亦有誤會。再者，假釋中更犯罪，刑法並無加
    重其刑之規定，且被告係因毒品危害防制條例案件經假釋，
    本件所犯則為公共危險之罪，二者並無關連，上訴意旨據此
    即認應處以重刑，亦有過苛。又本件被害人蔡份明既無提出
    告訴，被害人有無請求損害賠償不明，且檢察官聲請簡易判
    決處刑之犯罪事實係公共危險，亦無釋明被害人是否求償無
    門，空言指摘原審判決未予斟酌，亦有未洽。至於被告之教
    育程度及家庭經濟環境，為刑法第57條第4 、6 款所明定應
    予注意者，原審予以審酌亦無不當。是本院參酌上情及前揭
    最高法院裁判、判例意旨，對於原審之量刑自應予以尊重，
    上訴意旨，請求撤銷原判決，並從重量處3 個月以上有期徒
    刑，為無理由，應予駁回。
據上論斷，應依刑事訴訟法第455 條之1 第1 項、第3 項、第36
8 條，判決如主文。
本案經檢察官吳明駿到庭執行職務。
中    華    民    國  100     年    5     月    25    日
                  刑事第十九庭  審判長法  官  陳志銘
                                      法  官  陳松檀
                                      法  官  黃宣撫
以上正本證明與原本無異。
不得上訴。
中    華    民    國   100    年    5     月    25    日
                                      書記官  葉正昭